臺灣高等法院刑事裁定
111年度聲字第706號
聲  請  人  臺灣高等檢察署檢察官
受  刑  人  PETRE GABRIEL




上列聲請人因受刑人數罪併罰有二裁判以上，聲請定其應執行之
刑（聲請案號：111年度執聲字第222號），本院裁定如下：
    主  文
PETRE GABRIEL犯如附表所示各罪所處之刑，應執行有期徒刑肆
年陸月。
    理  由
一、聲請意旨略以：受刑人PETRE GABRIEL因偽造有價證券等數
    罪，先後經判決確定如附表，應依刑法第53條、第51條第5
    款規定，定其應執行之刑，爰依刑事訴訟法第477條第1項聲
    請裁定等語。
二、按數罪併罰，有二裁判以上者，依刑法第51條之規定，定其
    應執行之刑，刑法第53條定有
　　明文。次按法律上屬於自由裁量之事項，有其外部性界限及
    內部性界限，並非概無拘束。依據法律之具體規定，法院應
    在其範圍選擇為適當之裁判者，為外部性界限；而法院為裁
    判時，應考量法律之目的，及法律秩序之理念所在者，為內
    部性界限；法院為裁判時，二者均不得有所踰越。在數罪併
    罰，有二裁判以上，定其應執行之刑時，固屬於法院自由裁
    量之事項，然仍應受前揭外部性界限及內部性界限之拘束；
    上開更定之應執行刑，不應比前定之應執行刑加計其他裁判
    所處刑期後為重，否則即與法律秩序理念及法律目的之內部
    界限有違，難認適法（最高法院80年台非字第473號判例、9
    3年度台非字第192號判決意旨可資參照）。
三、經查：
  ㈠受刑人所犯如附表所示之洗錢防制法、偽造有價證券等罪，
    前經本院分別判處如附表所示之刑（附表編號1至14之「偵
    查（自訴）機關年度案號」欄，均應更正為「臺北地檢105
    年度偵字第6447、8980、8990、13351號」），均經確定在
    案。其中附表編號2至編號14之罪，經本院以110年度重上更
    二字第12號判決判處應執行有期徒刑4年確定，且附表所示
    各罪均為附表編號1裁判確定前所犯，本院亦為最後事實審
    之法院，有各該刑事判決書及本院被告前案紀錄表在卷可稽
    。茲檢察官聲請定其應執行之刑，本院審核認聲請為適當，
    應予准許，並審酌被告於短期間內多次犯偽造有價證券犯行
    ，罪名相同，刑法第51條第5款原係採限制加重原則，而非
    累加原則之意旨，又附表編號2至14所示之罪曾經本院判處
    應執行有期徒刑4年，兼衡受刑人犯罪行為之不法與罪責程
    度、附表各罪彼此間之關聯性、所反應受刑人之人格特性與
    傾向、暨附表所示各罪宣告刑總和上限等內、外部性界限，
    爰依刑法第51條第5款規定，就附表所示各罪所處之刑，定
    其應執行之刑如主文所示。
  ㈡按裁判確定前犯數罪併合處罰之案件，有二以上裁判，應依
    刑法第51條第5款至第7款定應執行之刑，茍經檢察官聲請時
    ，最後事實審法院即應以裁定定其應執行之刑，殊不能因數
    罪中之一部分犯罪之刑業經執行完畢，即謂與刑法第50條規
    定「裁判確定前犯數罪者，併合處罰」之要件不符（最高法
    院104年度台抗字第899號判決要旨參照）；又數罪併罰之數
    刑罰有部分縱已執行完畢，於嗣後與他罪合併定執行刑，乃
    由檢察官換發執行指揮書執行應執行刑時，其前已執行之有
    期徒刑部分，應予扣除而已，非謂此種情形即不符數罪併罰
    要件（最高法院104年度台抗字第907號判決亦同此意旨）。
    本件受刑人所犯附表編號1所示之罪雖已執行完畢，有本院
    被告前案紀錄表附卷可稽，惟與附表編號2至14所示之罪合
    於數罪併罰之要件，揆諸前揭說明，仍應就附表編號1至14
    所示之罪所處之刑，合併定應執行刑。
四、據上論斷，依刑事訴訟法第477條第1項，刑法第53條、第51
    條第5款，裁定如主文。
中　　華　　民　　國　　111 　年　　3 　　月　　24　　日
                  刑事第九庭    審判長法　官  潘翠雪
                                      法　官  陳信旗
                                      法　官  俞秀美
以上正本證明與原本無異。
如不服本裁定，應於收受送達後五日內向本院提出抗告狀。
                                      書記官  謝崴瀚
中　　華　　民　　國　　111 　年　　3 　　月　　24　　日
　
附表
編　        號  1 2 3 罪          名  洗錢防制法 偽造有價證券 偽造有價證券 宣    告    刑  有期徒刑1年4月 有期徒刑1年2月 有期徒刑1年1月 犯  罪  日  期  104/09/18-104/12/24 104/06/21 104/09/17 偵查(自訴)機關 年　度　案　號  臺北地檢105年度偵字第6447、8980、8990、13351號 臺北地檢105年度偵字第6447、8980、8990、13351號 臺北地檢105年度偵字第6447、8980、8990、13351號 最  後 事實審 法  院 臺灣高院 臺灣高院 臺灣高院  案  號 106年度金上訴字 第5號 110年度重上更二字第12號 110年度重上更二字第12號  判決日期 107/01/31 110/09/07 110/09/07 確 定 判 決 法  　院 最高法院 臺灣高院 臺灣高院  案  　號 107年度台上字 第2058號 110年度重上更二字第12號 110年度重上更二字第12號  判    決 確定日期 107/07/18 110/10/23 110/10/23  是否為得易科 罰 金 之 案 件  否 否 否 備        註  新北地檢107年度執字第5919號（已執畢） 臺北地檢110年度執字第5436號 臺北地檢110年度執字第5436號     編號2至14應執行有期徒刑4年  
編　        號  4 5 6 罪          名  偽造有價證券 偽造有價證券 偽造有價證券 宣    告    刑  有期徒刑1年1月 有期徒刑1年1月 有期徒刑1年1月 犯  罪  日  期  104/09/29 104/11/23 104/12/04 偵查(自訴)機關 年　度　案　號  臺北地檢105年度偵字第6447、8980、8990、13351號 臺北地檢105年度偵字第6447、8980、8990、13351號 臺北地檢105年度偵字第6447、8980、8990、13351號 最  後 事實審 法  院 臺灣高院 臺灣高院 臺灣高院  案  號 110年度重上更二字第12號 110年度重上更二字第12號 110年度重上更二字第12號  判決日期 110/09/07 110/09/07 110/09/07 確 定 判 決 法  　院 臺灣高院 臺灣高院 臺灣高院  案  　號 110年度重上更二字第12號 110年度重上更二字第12號 110年度重上更二字第12號  判    決 確定日期 110/10/23 110/10/23 110/10/23  是否為得易科 罰 金 之 案 件  否 否 否 備        註  臺北地檢110年度執字第5436號 臺北地檢110年度執字第5436號 臺北地檢110年度執字第5436號    編號2至14應執行有期徒刑4年   
編　        號  7 8 9 罪          名  偽造有價證券 偽造有價證券 偽造有價證券 宣    告    刑  有期徒刑1年1月 有期徒刑1年1月 有期徒刑1年1月 犯  罪  日  期  104/12/05 104/12/11 104/12/12 偵查(自訴)機關 年　度　案　號  臺北地檢105年度偵字第6447、8980、8990、13351號 臺北地檢105年度偵字第6447、8980、8990、13351號 臺北地檢105年度偵字第6447、8980、8990、13351號 最  後 事實審 法  院 臺灣高院 臺灣高院 臺灣高院  案  號 110年度重上更二字第12號 110年度重上更二字第12號 110年度重上更二字第12號  判決日期 110/09/07 110/09/07 110/09/07 確 定 判 決 法  　院 臺灣高院 臺灣高院 臺灣高院  案  　號 110年度重上更二字第12號 110年度重上更二字第12號 110年度重上更二字第12號  判    決 確定日期 110/10/23 110/10/23 110/10/23  是否為得易科 罰 金 之 案 件  否 否 否 備        註  臺北地檢110年度執字第5436號 臺北地檢110年度執字第5436號 臺北地檢110年度執字第5436號    編號2至14應執行有期徒刑4年   
編　        號  10 11 12 罪          名  偽造有價證券 偽造有價證券 偽造有價證券 宣    告    刑  有期徒刑1年1月 有期徒刑1年1月 有期徒刑1年1月 犯  罪  日  期  104/12/20 105/01/17 105/01/24 偵查(自訴)機關 年　度　案　號  臺北地檢105年度偵字第6447、8980、8990、13351號 臺北地檢105年度偵字第6447、8980、8990、13351號 臺北地檢105年度偵字第6447、8980、8990、13351號 最  後 事實審 法  院 臺灣高院 臺灣高院 臺灣高院  案  號 110年度重上更二字第12號 110年度重上更二字第12號 110年度重上更二字第12號  判決日期 110/09/07 110/09/07 110/09/07 確 定 判 決 法  　院 臺灣高院 臺灣高院 臺灣高院  案  　號 110年度重上更二字第12號 110年度重上更二字第12號 110年度重上更二字第12號  判    決 確定日期 110/10/23 110/10/23 110/10/23  是否為得易科 罰 金 之 案 件  否 否 否 備        註  臺北地檢110年度執字第5436號 臺北地檢110年度執字第5436號 臺北地檢110年度執字第5436號    編號2至14應執行有期徒刑4年   
編　        號  13 14 以下空白 罪          名  偽造有價證券 偽造有價證券  宣    告    刑  有期徒刑1年1月 有期徒刑1年1月  犯  罪  日  期  105/02/08 105/02/12  偵查(自訴)機關 年　度　案　號  臺北地檢105年度偵字第6447、8980、8990、13351號 臺北地檢105年度偵字第6447、8980、8990、13351號  最  後 事實審 法  院 臺灣高院 臺灣高院   案  號 110年度重上更二字第12號 110年度重上更二字第12號   判決日期 110/09/07 110/09/07  確 定 判 決 法  　院 臺灣高院 臺灣高院   案  　號 110年度重上更二字第12號 110年度重上更二字第12號   判    決 確定日期 110/10/23 110/10/23   是否為得易科 罰 金 之 案 件  否 否  備        註  臺北地檢110年度執字第5436號 臺北地檢110年度執字第5436號    編號2至14應執行有期徒刑4年